# 几个核算小问题探讨

提问人：eleanora 时间：2015-07-30 16:18:46
在与审计的沟通过程中遇到几个问题，希望能共同探讨下，是否该接受其调整，拜谢各位～ 1.审计提出对于定期存款利息收入，若无相关董事会决议或管理层决策等确定一定可以持有到期，则期末不应计提利息。这点与我过去的认识不符，到期才确认定存利息收入对个别期间损益不是影响很大？不符合权责发生制选择额。 2.我们在 13 年确认了街道承诺给我们的房租补贴，计入其他应收款，当时看来只要我们注册地址不变一定能收到该补贴，审计师该函证过街道， 14 年由于管理层决定变更注册地，该补贴可能无法收回，年底对补贴款计提了坏账，当时的审计师也认可该做法。现在换了个审计师，非要我们调整以前年度，说 13 年的应收和 14 年的坏账都冲掉，这与我们的认识也不太一样，毕竟在那个时点我无法预知管理层未来会变更注册地，这样非要动以前的数字是否有意义？ 3.公司对通用设备均按照 10 年进行折旧，期限较长，评估师评估结果认为有减值，审计建议追溯调整折旧年限或者从 2015 年 1 月 1 日开始做为会计估计变更按照 5 年摊销，这种做法是否合理？ 求各位共同探讨下，谢谢！

回答人：chenyiwei
1 、赞同审计师意见。可参考《瑞华研究 2010 ～ 2014 汇编》之“问题5-2-3（关于定期存款能否作为现金以及在期末能否计提利息收入）”。 2 、基本赞同后任审计师意见。这类补助原本就不符合按应收金额进行确认和计量的条件，而应按收付实现制更为恰当，因此前期确认应收补贴款很可能构成会计差错，且最终事实上是没有收回。 3 、建议与审计师进一步沟通，确定属于会计估计变更还是前期差错。

提问人：eleanora 时间：2015-07-30 19:51:38
谢版主～ 针对定存利息，我们每月都有做资金计划表，经确认一定期间为闲置资金的才会申请转定存，然后由财务总监和公司负责人审批，审批有留档，这种情况也不能表明我们有持有至到期的态度么？

回答人：chenyiwei
这表明持有至到期的确定意图的证据还不是很充分，最好是明确的书面文件，按决策权限由财务总监、公司负责人、董事会等批准；
有资金预算（过去的准确性能够得到验证的）；以往从无提前支取定期存款的记录等。